臺灣高等法院臺南分院民事判決　九十三年度上易字第六四號　Ｊ
　　　上　訴　人　丁　○　○
　　　訴訟代理人　丙　○　○
　　　被上　訴人　甲○　○○
　　　訴訟代理人　乙　○　○
右當事人間請求侵權行為損害賠償事件，上訴人對於中華民國九十三年二月十七日臺
灣雲林地方法院第一審判決（九十二年度訴字第六三一號）提起上訴，本院於九十三
年九月十四日言詞辯論終結，判決如左︰
      主      文
上訴駁回。
第二審訴訟費用由上訴人負擔。
      事      實
甲、上訴人方面：
  一、聲明：求為判決：
（一）原判決不利於上訴人部分廢棄。
（二）右廢棄部分，被上訴人在第一審之訴及假執行之聲請均駁回。
  二、陳述：除與原判決記載相同者，予以引用外，補稱：
（一）本件原審認定被上訴人因本件車禍所受之傷害，傷勢不輕，無論在肉體上或精
      神上自必感受相當之痛苦，此依一般生活經驗即可得而知之，不必更待有醫療
      機構之證明，即遽認上訴人應賠償被上訴人非財產上損害新台幣（下同）五十
      萬元云云；惟按當事人主張有利於己之事實者，就其事實有舉證之責任；民事
      訴訟法第二百七十七條著有明文。故被上訴人於原審指稱因受傷害而致生痛苦
      之情形，依民事訴訟法第二百七十七條之規定，自應提出醫療機構出具之診斷
      證明以實其說，否則法院如何能有客觀之標準以資斟酌被上訴人所稱其在肉體
      上或精神上自必感受相當之痛苦，是否與事實相符。
（二）又慰藉金之賠償需以人格權遭遇侵害，使精神上受有痛苦為必要；至其核給之
      標準故與財產上損害之計算不同，然非不可斟酌雙方之身分、資力與加害程度
      ，及其他各種情形核定相當之數額。原審對於被上訴人所受之精神損害如何痛
      苦之情事，並未究明，僅以被上訴人之主張之金額為其賠償之依據，且原判決
      就何以認定賠償慰藉金之數額，亦未說明理由；本件被上訴人請求慰藉金五十
      萬元，金額實屬過高，故上訴人請依法酌減。況原審既未說明理由，遽命上訴
      人賠償慰藉金五十萬元，亦有未合。
（三）再機器腳踏車之駕駛人及附載座人均應載安全帽，道路交通安全規則第八十八
      條第一項第五款定有明文；因此機器腳踏車駕駛人或附載座人未依規定戴安全
      帽時，道路交通管理處罰條例第三十一條第六項並設有處罰規定。本件被上訴
      人騎乘機車未載安全帽，致其頭部於車禍中受創，則被上訴人因本件車禍所造
      成在肉體上或精神上所感受相當之痛苦，顯然係因自己違規定之重大過失所造
      成；惟原審竟以安全帽僅能減緩頭部所受外力衝擊，尚非可使頭部於車禍中完
      全免於受傷，認上訴人對於損害之擴大與有過失部分，僅再遞減上訴人二成之
      賠償金額，如此認事用法，殊與一般經驗法則有違。上訴人請求　鈞院應再遞
      減上訴人六成之賠償金額，方為合理。
  三、證據：援用於原審所提之證據。
乙、被上訴人方面：
  一、聲明：求為判決：駁回上訴。
  二、陳述：除與原判決記載相同者，予以引用外，補稱：
（一）上訴人於民國（下同）九十一年十一月五日中午十二時十五分許，騎乘車牌號
      碼ＭＧＹ－八六六號重型機車附掛手推車，沿雲林縣二崙鄉○○村○○道路由
      南往北行駛；嗣行經無號誌之交岔路口，應注意減速慢行，並注意車前狀況，
      隨時採取必要之安全措施，且當時並無不能注意之情形，竟疏未注意，即貿然
      前行，適被上訴人騎乘車牌號碼ＱＲ七－二九五號輕型機車，沿另一產業道路
      由西往東行抵該交岔路口，兩車因而相撞肇事，致被上訴人人車倒地，受有頭
      部外傷並腦震盪、枕部頭皮血腫、右側骨盆、左肩挫傷青腫、左手肘裂傷一公
      分、右腳挫擦傷及腦部輕度萎縮之傷害。
（二）被上訴人因本件車禍受傷，計支出醫療費用一萬七千五百六十五元，且長達一
      年之期間不能工作，依被上訴人受僱從事散工每月可收入一萬五千元計算，共
      損失十八萬元。又被上訴人因左肩挫傷及左手肘裂傷至今仍未復原，而無法正
      常伸展，不僅無法外出工作，亦無力提舉重物；且腦部因受創而輕度萎縮，造
      成記憶漸失，心理壓力日增，實感痛苦萬分，應由上訴人賠償五十萬元以資慰
      藉；以上合計六十九萬七千五百六十五元。
（三）被上訴人自認於本件車禍發生時並未戴安全帽，且對於車禍之發生與有過失，
      惟充其量僅應負六成之過失責任；上訴人抗辯：被上訴人應負八成之過失責任
      云云，實為被上訴人所不能苟同。
（四）按提起上訴者，需依民事訴訟法第四百四十一條第一項第三款表明對原判決不
      服之程度與應如何廢棄或變更之聲明，及依第二項表明應廢棄或變更理由及事
      實、證據。惟上訴人上訴食所引之事實均為一審法院已審酌事項，且未就不服
      之事實、理由予以敘明及為證據之提出，其之上訴顯無理由。
  三、證據：援用於原審所提之證據。
丙、本院依職權調閱台灣雲林地方法院九十二年度虎交簡字第一一五號（包括台灣雲
    林地方法院檢察署九十二年度偵字第一九三六號、雲林縣警察局西螺分局警卷）
    過失傷害刑事案件偵、審案卷。
      理      由
一、本件被上訴人起訴主張：上訴人於九十一年十一月五日中午十二時十五分許，騎
    乘車牌號碼ＭＧＹ－八六六號重型機車附掛手推車，沿雲林縣二崙鄉○○村○○
    道路由南往北行駛，於行經無號誌之交岔路口，本應注意並能注意減速慢行，暨
    注意車前狀況，隨時採取必要之安全措施，竟疏未注意，即貿然前行；適被上訴
    人騎乘車牌號碼ＱＲ七－二九五號輕型機車，沿另一產業道路由西往東行抵該交
    岔路口時，兩車因而相撞肇事，致被上訴人人車倒地，因之受有頭部外傷並腦震
    盪、枕部頭皮血腫、右側骨盆、左肩挫傷青腫、左手肘裂傷一公分、右腳挫擦傷
    及腦部輕度萎縮之傷害。被上訴人因此次車禍事故，共支出醫療費用一萬七千五
    百六十五元；且長達一年之期間不能工作，依被上訴人當時每月可收入一萬五千
    元計算，共計損失十八萬元；又被上訴人因本件車禍受創不輕，感到萬分痛苦，
    應由上訴人賠償非財產上之損害五十萬元，以資慰藉。爰本於侵權行為損害賠償
    之法律關係，求為判命上訴人應給付被上訴人六十九萬七千五百六十五元，及自
    起訴狀繕本送達上訴人之翌日起至清償日止，按年息百分之五計算遲延利息之判
    決等語（原審判決上訴人應給付被上訴人二十萬八千三百二十八元，及自九十二
    年十月二十一日起至清償日止，按年息百分之五計算之利息；而駁回被上訴人其
    餘之請求。茲上訴人就其敗訴部分提起上訴，而被上訴人就其受敗訴判決部分，
    則未據其提起上訴）。
二、上訴人則以：被上訴人於原審指稱因受傷害而致生痛苦之情形，依民事訴訟法第
    二百七十七條之規定，自應提出醫療機構出具之診斷證明以實其說，否則法院如
    何能有客觀之標準以資斟酌被上訴人所稱其在肉體上或精神上自必感受相當之痛
    苦，是否與事實相符。又原審對於被上訴人所受之精神損害如何痛苦之情事，並
    未究明，僅以被上訴人之主張之金額為其賠償之依據；況被上訴人請求慰藉金五
    十萬元，金額實屬過高，故上訴人請依法酌減。再被上訴人騎乘機車未載安全帽
    ，致其頭部於車禍中受創，則被上訴人因本件車禍所造成在肉體上或精神上所感
    受相當之痛苦，顯然係因自己違反規定之重大過失所造成；惟原審竟以安全帽僅
    能減緩頭部所受外力衝擊，尚非可使頭部於車禍中完全免於受傷，認上訴人對於
    損害之擴大與有過失部分，僅再遞減上訴人二成之賠償金額，如此認事用法，殊
    與一般經驗法則有違，而應再遞減上訴人六成之賠償金額，方為合理等語，資為
    抗辯。
三、查被上訴人主張上訴人於九十一年十一月五日中午十二時十五分許，騎乘車牌號
    碼ＭＧＹ－八六六號重型機車附掛手推車，沿雲林縣二崙鄉○○村○○道路由南
    往北行駛，於行經無號誌之交岔路口，本應注意並能注意減速慢行，暨注意車前
    狀況，隨時採取必要之安全措施，竟疏未注意，即貿然前行；適被上訴人騎乘車
    牌號碼ＱＲ七－二九五號輕型機車，沿另一產業道路由西往東行抵該交岔路口時
    ，兩車因而相撞肇事，致被上訴人人車倒地，因之受有頭部外傷並腦震盪、枕部
    頭皮血腫、右側骨盆、左肩挫傷青腫、左手肘裂傷一公分、右腳挫擦傷及腦部輕
    度萎縮等傷害之事實，已據被上訴人於原審及本院審理時陳述在卷，並有其所提
    出之「財團法人長庚紀念醫院」診斷證明書影本一份在卷可參（原審卷(一)第九頁
    ），且為上訴人於本院審理時所不爭執；再徵諸上訴人確已因前揭車禍事故經原
    審法院虎尾簡易庭依過失傷害罪，判處拘役二十日確定在案，有該院九十二年度
    虎交簡字第一一五號刑事判決書一份在卷可憑（本院卷第五九頁）；並經本院調
    取原審法院九十二年度虎交簡字第一一五號（包括台灣雲林地方法院檢察署九十
    二年度偵字第一九三六號、雲林縣警察局西螺分局警卷）過失傷害刑事案件偵、
    審案卷查明無訛，同時上訴人本院審理時對於其就本件車禍事故之發生確具有過
    失亦不爭執（本院卷第三九、四五及五五頁）以觀，自屬真實。
四、至上訴人雖辯稱：被上訴人請求慰藉金五十萬元，金額實屬過高；且被上訴人騎
    乘機車未載安全帽，致其頭部於車禍中受創，則被上訴人因本件車禍所造成肉體
    上或精神上所感受相當之痛苦，顯然係因自己違規之重大過失所造成；因此應再
    遞減上訴人六成之賠償金額，方為合理云云。惟此則為上訴人所堅決否認，並為
    前揭情詞之抗辯；從而，本件應予審究者厥為：(一)被上訴人就本件車禍之發生是
    否與有過失，有無因果關係；若有，則其過失比例若干？(二)原審所審酌之慰撫金
    金額是否過高？經查：
（一）本件車禍事故之發生乃係因上訴人於右揭時地騎乘牌照ＭＧＹ－八六六號重型
      機車附掛手推車，沿雲林縣二崙鄉○○村○○道路由南往北行駛，於行經無號
      誌之交岔路口，本應注意並能注意減速慢行，暨注意車前狀況，隨時採取必要
      之安全措施，竟疏未注意，即貿然前行；適與由另一產業道路由西往東行抵該
      交岔路口之被上訴人所騎乘之牌照ＱＲ七－二九五號輕型機車相互衝撞所致，
      已如前述，且為上訴人於本院審理時所不爭執；而按駕駛汽機車行經無號誌之
      交岔路口時，應減速慢行，作隨時停車之準備；又駕駛人應注意車前狀況，並
      隨時採取必要之安全措拖；道路交通安全規則第九十三條第一項第三款及第九
      十四條第三項分別定有明文。且此為一般之交通常識，乃社會上稍具常識者所
      皆知。而本件上訴人確有於右揭時地駕駛自用重型機車，因疏未注意車前狀況
      ，減速慢行，隨時採取必要之安全措施，即貿然行駛，致其所駕駛自用重型機
      車與被上訴人所騎乘之輕型機車相互衝撞，使其受有前揭之傷害，已如前述；
      可見上訴人之騎乘行為顯有過失，應可認定。
（二）按機器腳踏車之駕駛人及附載座人均應載安全帽，道路交通安全規則第八十八
      條第一項第五款定有明文；因之機器腳踏車駕駛人或附載座人未依規定戴安全
      帽，道路交通管理處罰條例第三十一條第六項並設有處罰規定；本件被上訴人
      於右揭時地騎乘機車時並未載安全帽，已為被上訴人所不爭執。另本件車禍發
      生之責任原因，經台灣雲林地方法院檢察署檢察官囑由「臺灣省嘉雲區車輛行
      車事故鑑定委員會」鑑定結果係認定：「甲○○○（即被上訴人）無照駕駛輕
      機車，行經無號誌之交岔路口，左方車未暫停讓右方車先行，為肇事主因；丁
      ○○（即上訴人）駕駛重機車，行經無號誌交岔路口，未減速慢行，為肇事次
      因」等語，則有「臺灣省嘉雲區車輛行車事故鑑定委員會」九十二年六月二十
      五日嘉鍵字第九二○六三五號鑑定意見書一份在卷可參（見本院調借之台灣雲
      林地方法院檢察署九十二年度偵字第一九三六號卷）；依前所述，固然本件被
      上訴人騎乘機車行經無號誌且未劃分幹、支線之交岔路口時，左方車未讓右方
      車（即上訴人）先行，有違道路交通安全規則第一百零二條第一項第二款之規
      定，致被上訴人對於本件車禍之發生難謂為無過失；惟依刑案警卷所附現場圖
      及道路交通事故調查報告表(一)及(二)所示，本件肇事地點行車速限為時速四十公
      里，而上訴人於現場所遺之煞車痕長達十二‧二公尺，若依一般公路汽車煞車
      距離、行車速度對照表予以核計，顯然上訴人當時之行車速度已超過時速四十
      公里，應無疑義；可見上訴人行經前揭無號誌之交岔路口時，既未減速慢行作
      隨時停車之準備，亦未充分注意車前狀況並隨時採取必要之安全措拖，而具有
      過失，應堪認定。從而本院斟酌兩造之過失情節，認被上訴人應負之過失責任
      為百分之六十，上訴人應負之過失責任為百分之四十。再者，被上訴人於肇事
      當時並未戴安全帽，已為被上訴人所不爭執；且其頭部於車禍中受創不輕（腦
      震盪、枕部頭皮血腫，甚至腦部輕度萎縮），則被上訴人未載安全帽之事實與
      本件損害之擴大，顯有相當之因果關係。因之，本院認為就此部分，參諸損害
      之發生或擴大，被害人與有過失者，法院得減輕賠償金額，或免除之，民法第
      二百十七條第一項已定有明文以觀，自應再遞減上訴人百分之二十之賠償金額
      ，實為適當。
五、按因故意或過失不法侵害他人權利者，負損害賠償責任；又違反保護他人之法律
    者，推定其有過失；至汽車、機車或其他非依軌道行駛之動力車輛，在使用中加
    損害於他人者，駕駛人應賠償因此所生之損害；另不法侵害他人之身體或健康者
    ，對於被害人因此喪失或減少勞動能力，或增加生活上之需要時，應負損害賠償
    責任；至不法侵害他人之身體、健康、名譽、自由、信用、隱私、貞操，或不法
    侵害其他人格法益而情節重大者，被害人雖非財產上之損害，亦得請求賠償相當
    之金額；民法第一百八十四條第一項前段、第二項、第一百九十一條之二前段、
    第一百九十三條第一項及第一百九十五條第一項前段分別定有明文。次按慰藉金
    之賠償以人格權遭受侵害，使精神上受有痛苦為必要，至其核給之標準固與財產
    上損害之計算不同，惟非不可斟酌雙方身分、資力與加害程度，及其他各種情形
    核定相當之數額（最高法院五十一年度台上字第二二三號判例參照）。查本件上
    訴人確有於九十一年十一月五日中午十二時十五分許，騎乘牌照ＭＧＹ－八六六
    號重型機車附掛手推車，沿雲林縣二崙鄉○○村○○道路由南往北行駛，於行經
    無號誌之交岔路口，本應注意並能注意減速慢行，暨注意車前狀況，隨時採取必
    要之安全措施，竟疏未注意，即貿然前行；適被上訴人騎乘牌照ＱＲ七－二九五
    號輕型機車，沿另一產業道路由西往東行抵該交岔路口時，兩車因而相撞肇事，
    致被上訴人人車倒地，因之受有頭部外傷並腦震盪、枕部頭皮血腫、右側骨盆、
    左肩挫傷青腫、左手肘裂傷一公分、右腳挫擦傷及腦部輕度萎縮等傷害，已如前
    述。從而被上訴人本於侵權行為之法則，請求上訴人應賠償其因受有前揭傷害受
    之損失，自屬有據，茲就被上訴人所請求之損害賠償金額是否可採，分項審酌如
    下：
（一）醫療費用部分：
      被上訴人主張其因本件車禍事故受傷，至醫院醫療診治，總計支出醫療費用一
      萬七千五百六十五元之事實，已據其提出「財團法人長庚紀念醫院」及「慈愛
      綜合醫院」醫療費用收據影本二十六張在卷可憑（原審(一)卷第十至三五頁），
      且為上訴人所不爭執，自屬真實；惟惟經本院核閱其內所載之醫療項目以察，
      其中被上訴人所提出之「慈愛綜合醫院」編號Ｚ000000000000、
      Ｚ000000000000、Ｚ000000000000、Ｚ00000
      0000000及Ｚ000000000000號等五紙門診醫療費用收據（
      原審卷(一)第十三、十九、二六、二八至二九頁）所列之證明書費總計一千五百
      四十元部分（即 250＋100＋1000＋90＋100＝1540），並非屬侵權行為所生財
      產上損害，即並非醫療費用；且民法第一百九十三條第一項所謂增加生活需要
      ，係指被害以前並無此需要，因為被害以後，始有支付此費用之必要者而言；
      若所支出之費用，非屬必需之支出，則與加害行為無因果關係，即不得請求賠
      償（最高法院六十六年度第五次民庭庭推總會決議(二)參照)；惟被上訴人就此
      部分卻將之計算在內，自應均予以扣除；至於其餘部分所載之醫療項目經核均
      屬必要費用。從而被上訴人就此部分請求上訴人應賠償其醫療費用之金額於一
      萬六千零二十五元之範圍內為有理由，應予准許；至其餘部分即一千五百四十
      元（00000－0000＝16025），則於法無據，難謂正當。
（二）工作損失部分：
      被上訴人主張其原以受僱於人從事農耕及收成農作物等工作（即散工）為業，
      每月工作收入一萬五千元，因本件不法侵害而受傷，長達一年不能工作，共損
      失工作收入十八萬元等語；按被上訴人係二十七年八月十日出生（見原審卷(一)
      第九頁），於本件車禍發生時（即九十一年十一月五日）已年滿六十四歲；惟
      依現今臺灣地區人民之實際健康條件及勞動能力評析，尚不能謂其已無勞動能
      力；且被上訴人請求按每月一萬五千元計算其工作收入，尚低於目前行政院公
      布之最低工資額（勞工以每日正常工作八小時計）即每月一萬五千八百四十元
      ，則被上訴人主張按每月一萬五千元計算其工作損失，尚屬適當。再本件被上
      訴人於九十一年十一月五日因本件車禍受傷後，迄九十二年七月十六日仍在接
      受醫院治療中，有被上訴人所提出之前揭「財團法人長庚紀念醫院」診斷證明
      書影本一份在卷可憑，且為上訴人所不爭執；因之，本院據此認定被上訴人因
      本件車禍受傷致不能工作之期間以九個月予以核計，應為合理。從而，被上訴
      人因本件不法侵害所受工作損失金額合計為十三萬五千元（即15000×9＝1350
      00），至逾此範圍之請求四萬五千元（即 000000－000000＝45000），則尚嫌
      無據，難謂正當。
（三）精神慰藉金部分：
      本件被上訴人因前揭車禍受有頭部外傷並腦震盪、枕部頭皮血腫、右側骨盆、
      左肩挫傷青腫、左手肘裂傷一公分、右腳挫擦傷及腦部輕度萎縮等傷害，且因
      腦部輕度萎縮而有繼續追蹤治療之必要，已如前述；顯見被上訴人肢體及頭部
      機能受影響頗鉅，且傷勢不輕，衡情其之精神、身體因之而受到痛苦，當不言
      可喻。從而其請求上訴人賠償其非財產上之損失即精神慰藉金，自屬有據。經
      查被上訴人並不識字，平日以從事散工為業，現名下有二筆土地；而上訴人之
      教育程度為小學畢業，以從事農耕種菜販售維生，目前則有土地九筆及房屋一
      棟（其中六筆土地為共有，且上訴人應有部分為數不大）已據兩造分別於原審
      陳述在卷（原審訴字卷(三)九十二年十二月二十九日筆錄），並有所得稅各類所
      得清單在卷可參（見原審卷(二)第二一至三一頁）；本院斟酌兩造之教育程度、
      身份、地位、經濟能力、上訴人所受之刑罰制裁、犯罪後之情況及被上訴人因
      此遭受精神上痛苦之程度等一切情狀，應認被上訴人請求上訴人賠償其非財產
      上之損害五十萬元為適當。
（四）又給付有確定期限者，債務人自期限屆滿時起，負遲延責任；給付無確定期限
      者，債務人於債權人得請求給付時，經其催告而未為給付，自受催告時起，負
      遲延責任；其經債權人起訴而送達訴狀，或依督促程序送達支付命令，或為其
      他相類之行為者，與催告有同一之效力；民法第二百二十九條第一、二項分別
      定明文。又遲延之債務，以支付金錢為標的者，債權人得請求依法定利率計算
      之遲延利息；但約定利率較高者，仍從其約定利率；而應付利息之債務，其利
      率未經約定，亦無法律可據者，週年利率為百分之五；亦為同法第二百三十三
      條第一項及第二百零三條所明定。查本件被上訴人得請求上訴人賠償之前揭金
      額，並未據被上訴人主張定有給付之期限，則被上訴人請求自本刑事附帶民事
      起訴狀繕本送達之翌日起，按年息（即週年利率）百分之五計算之利息，並未
      逾上開規定之範圍，自無不合。而按本件刑事附帶民事起訴狀繕本已經原審於
      九十二年十月二十日郵寄送達交付上訴人收受（見原審卷(一)第四一頁），則被
      上訴人請求被上訴人應自九十二年十月二十一日起，按年息（即週年利率）百
      分之五計付遲延利息，洵屬正當。
六、綜上所述，本件被上訴人本於侵權行為損害賠償請求權之法律關係，請求上訴人
    應給付被上訴人有關醫療費用、工作損失及慰撫金等之損害各總計為六十五萬一
    千零二十五元（即16025＋135000＋500000＝651025）；惟依前說明，本件被上
    訴人對於系爭損害之發生與有過失，應負之過失責任為百分之六十，且被上訴人
    對於損害之擴大亦與有過失，應再遞減上訴人百分之二十之賠償金額，已如前述
    ；則上訴人應賠償被上訴人之金額厥為二十萬八千三百二十八元（即651025x0‧
    4x0.8＝208328）。從而，被上訴人依侵權行為之法律關係，請求上訴人應給付
    其二十萬八千三百二十八元，及自附帶民事起訴狀繕本送達之翌日即九十二年十
    月二十一日起至清償日止，按週年利率百分之五計算之利息，為有理由，應予准
    許。至被上訴人逾此部分所為之請求即四十八萬九千二百三十七元（000000－00
    0000＝489237），為無理由，應併駁回，其假執行之聲請亦失所附麗，應併予駁
    回。原審判命上訴人應給付被上訴人二十萬八千三百二十八元，及法定之遲延利
    息，並依兩造之聲請請，分別酌定相當擔保金額為准、免為執行之宣告，經核並
    無違誤；上訴人就其敗訴之部分上訴意旨仍執陳詞，指摘原判決不當，求予廢棄
    改判如上訴聲明第一、二項所示，為無理由，應予駁回。
七、本件事證已臻明確，兩造其餘之攻擊防禦方法及舉證，於判決結果不生影響，爰
    不一一論述，附此敘明。
八、據上論結，本件上訴為無理由，依民事訴訟法第四百四十九條第一項及第七十八
    條，判決如主文。
中　　　華　　　民　　　國　　九十三　　年　　　九　　　月　　二十九　　日
　　　　　　　　　　　　　　　　　　臺灣高等法院臺南分院民事第一庭
~B1審判長法官　王　　惠　　一
~B2　　　法官　蘇　　清　　恭
~B3　　　法官　張　　世　　展
右為正本係照原本作成。
不得上訴。
中　　　華　　　民　　　國　　九十三　　年　　　九　　　月　　　三十　　日
~B法院書記官　廖　　英　　琇
